---
title: "Data Science Lab Project"
output:
  html_document:
    df_print: paged
autors: Daniele & Maddalina
---

**Preprocessing**

- Eliminazione variabili na
- Eliminazione variabili correlate
- Feature Selection


```{r setup, include=FALSE}
knitr::opts_chunk$set(echo = TRUE)
```



```{r cars}
library(rlist)
library(dplyr)
library(tidyr)
library(pander)
library(corrplot)
library(RColorBrewer)
library(caret)
library(reshape2)
library(ggplot2)


```

Caricamento dataframe

```{r}
df <- read.csv("DatasetClientClustering.csv")
```

Colonne dataframe

```{r}
colnames(df)
```

Numero osservazioni nel dataset

```{r}
nrow(df)
```

Controllo valori NA per ogni colonna del dataframe

```{r}
pander(colSums(is.na(df)))
```

Rimozione attributi na

```{r}
df <- df[, -c(3:8)]

df
```

Verifico il tipo di attibuti
```{r}
str(df)

```
Elimino colonne non rilevanti

```{r}

df <- df[, -c(1,2)]

str(df)


```


Seleziono le variabili numeriche

```{r}
VAR_NUMERIC <- select_if(df, is.numeric)

colnames(VAR_NUMERIC)
```

Matrice di correlazione 

```{r}

M <-cor(VAR_NUMERIC)

corrplot(M, method = "color", type = "lower", order = "hclust", tl.col = "black", tl.cex = 0.5, )

```

ELIMINAZIONE ATTRIBUTI CORRELATI (ATTUALMENTE NON ESEGUITO A CAUSA DELLA PERDITA DI INFORMAZIONI IMPORTANTI)

```{r}

'df2 = cor(VAR_NUMERIC)
hc = findCorrelation(df2, cutoff=0.9) # putt any value as a "cutoff" 
hc = sort(hc)
reduced_Data = df[,-c(hc)]

VAR_NUMERIC_2 <- select_if(reduced_Data, is.numeric)
M <-cor(VAR_NUMERIC_2)

corrplot(M, method = "color", type = "lower", order = "hclust", tl.col = "black", tl.cex = 0.5, )'

```


```{r}
'df <- VAR_NUMERIC_2
nrow(df)
colnames(df)'

```




Eliminio le osservazioni anomale, ossia le osservazioni per cui la somma degli attributi è minore di 1

```{r}
df$sum<- df$OtherInvestments + df$BondInvestments + df$MoneyMarketInvestments + df$Cash + df$EquityInvestments 
df <- df[!(df$sum < 0.98),] #rimuoviamo osservazioni anomale

df <- df[,-23] #remove sum

```

Correlazione





